# 求助陈版及各位老师

提问人：meicina404 时间：2019-12-27 08:05:11
5525 、集团 A 下属孙公司D 发行股份购买集团 A 下属 E公司的子公司剩余股份的处理目录A 公司是 B 公司母公司，B 公司于本年度申请注销清算，截至发帖时点，税务师事务所已出具税务注销报告，已提交当地税务机关，由于工商注销需要对外公示 45 天，A 公司认为已丧失对B 公司的控制，同时确认丧失控制权损益。
我认为注销不会产生丧失控制权损益即投资收益，同时本年度应正常对 B公司做合并处理，待 B 公司工商注销后，B 公司自然不纳入合并范围

回答人：chenyiwei
基本赞同你的理解。因为 B 是正常清算而不是破产清算，故其要一直纳入A 的合并报表范围直到其所有资产、负债项目均结零为止。